【裁判字號】    89,訴,952
【裁判日期】    890710
【裁判案由】    偽造文書等
【裁判全文】
臺灣板橋地方法院刑事判決                          八十九年度訴字第九五二號
    公  訴  人  臺灣板橋地方法院檢察署檢察官
    被      告  甲○○
                乙○○
                丙○○
右列被告等因偽造文書等案件，經檢察官提起公訴（八十九年度偵字第五七五九號）
及移送併辦（臺灣臺北地方法院檢察署八十九年度偵字第八０五六號），本院判決如
左：
    主  文
甲○○連續行使偽造私文書，足以生損害於他人，處有期徒刑柒月，如附表所示之物
均沒收。
乙○○共同連續行使偽造私文書，足以生損害於他人，處有期徒刑拾月，如附表所示
之物均沒收。
丙○○共同連續行使偽造私文書，足以生損害於他人，累犯，處有期徒刑柒月，如附
表所示之物均沒收。
    事  實
一、甲○○與真實姓名年籍不詳綽號「紅毛」之成年男子共同基於變造特種文書及偽
    造私文書之概括犯意聯絡，由甲○○於民國八十九年五月初某日，在高雄西子灣
    ，以變造之國民身分證一張新臺幣（下同）五千元及偽造之信用卡三張三萬六千
    元（即每張一萬二千元）之代價向「紅毛」購買，並交付自己之照片一張及定金
    三千元給「紅毛」，而由「紅毛」於不詳之時地，將洪源吉之國民身分證以換貼
    上開甲○○照片之方式，加以變造，足以生損害於戶政機關核發國民身分證之正
    確性及洪源吉，並偽造中華電信（卡號各為0000－0000－0000－0
    000及0000－0000－0000－0000）及龍騰虎躍（卡號為00
    00－0000－0000－0000）之信用卡計三張，再由「紅毛」於同年
    五月九日，在高雄文化中心將上開變造之洪源吉國民身分證一張及偽造之信用卡
    三張交付甲○○使用，並向甲○○收受尾款三萬八千元，嗣甲○○即持之北上，
    而於不詳之時地接續偽簽洪源吉之署押（簽名）計三枚於上開信用卡，完成偽造
    之信用卡私文書計三張，並自八十九年五月九日起至八十九年五月十三日止，在
    家樂福汐止店（家福股份有限公司臺北汐止分公司）等特約消費商店，連續以該
    偽造之洪源吉信用卡三張刷卡消費多筆計約二十萬餘元，連續偽簽洪源吉之署押
    （簽名）於信用卡簽帳單上多次（並以複寫方式於信用卡簽帳單第二、三聯上偽
    造簽名），並將偽造之信用卡簽帳單持交上開特約消費商店，致該特約消費商店
    誤信確有洪源吉消費，因而陷於錯誤而予刷卡消費計約二十萬元，甲○○即伺機
    將刷卡所購得之財物以低價加以變現後，供己花用，甲○○於上開刷卡購物之期
    間內，並曾向家樂福某一店之員工出示上開變造之洪源吉國民身分證計二次。嗣
    於八十九年五月十三日十七許，甲○○持上開偽造之信用卡（卡號為0000－
    0000－0000－0000）一張至家樂福板橋店購買煙酒，經該店之收銀
    員發覺有異，而報警查獲，並扣得甲○○所有供犯罪所用之變造之洪源吉國民身
    分證一張及偽造之洪源吉信用卡三張、甲○○因變賣贓物所得之現金一萬五千元
    。
二、乙○○於八十九年一月上旬某日，在嘉義市○○路拾獲王俊隆所遺失之國民身分
    證一張，竟基於意圖為自己不法之所有及行使變造特種文書之犯意，於同年三月
    二十七日，在其高雄市○鎮區○○街四六巷九號二樓之住處，將該張國民身分證
    予以侵占入己，並以換貼自己照片之方式，加以變造，足以生損害於戶政機關核
    發國民身分證之正確性及王俊隆。復與真實姓名年籍不詳綽號「阿三」之成年男
    子共同基於行使偽造私文書之概括犯意聯絡，由乙○○於八十九年四月初某日，
    在高雄體育館，以偽造之信用卡每張一萬元之代價向「阿三」購得「阿三」於不
    詳之時地所偽造之ＴＶＢＳ、中華電信、台新銀行信用卡計三張後，即接續偽簽
    王俊隆之署押（簽名）計三枚於上開信用卡，完成偽造之信用卡私文書計三張，
    並自八十九年四月二日起至八十九年四月十四日止，在臺北市○○○路「捷成旅
    行社」、「聯營旅行社」、「長佑旅行社」、「長亨旅行社」、「世界旅行社」
    、「龍邦旅行社」、「元和旅行社」、「宏東旅行社」、「長堤旅行社」及其他
    旅行社等特約消費商店，連續以該偽造之王俊隆信用卡三張及偽造之王俊隆（發
    卡銀行為中國商銀、渣打銀行）信用卡等，刷卡消費多筆計約三十萬元以上，連
    續偽簽王俊隆之署押（簽名）於信用卡簽帳單上多次（並以複寫方式於信用卡簽
    帳單第二、三聯上偽造簽名），並將偽造之信用卡簽帳單持交上開特約消費商店
    ，致該特約消費商店誤信確有王俊隆消費，因而陷於錯誤而予刷卡消費計約三十
    萬元以上，乙○○即伺機將刷卡所購得之財物以低價加以變現後，供己花用，乙○○於上開刷卡購物之期間內，並曾向該特約消費商店出示上開變造之王俊隆國
    民身分證多次。乙○○復與「阿三」共同基於同一行使偽造私文書之概括犯意聯
    絡，由乙○○於八十九年五月八日，在高雄大同百貨公司門口，以相同之代價向
    「阿三」購得「阿三」於不詳之時地所偽造之中華電信（許榮森）、新光三越百
    貨（洪源吉）、長榮航空（洪源吉）、ＡＢＮ－ＡＭＲＯ  Ｂａｎｋ（許榮森）
    及華僑銀行（許榮森）信用卡計五張後，即接續偽簽許榮森、洪源吉之署押（簽
    名）各計三枚、二枚於上開信用卡，完成偽造之信用卡私文書計五張，並自八十
    九年五月八日起至八十九年五月十三日止，在家樂福汐止店（家福股份有限公司
    臺北汐止分公司）等特約消費商店，連續以該偽造之許榮森信用卡三張及洪源吉
    信用卡二張刷卡消費多筆計約二十七萬元以上，連續偽簽許榮森、洪源吉之署押
    （簽名）於信用卡簽帳單上多次（並以複寫方式於信用卡簽帳單第二、三聯上偽
    造簽名），並將偽造之信用卡簽帳單持交上開特約消費商店，致該特約消費商店
    誤信確有許榮森、洪源吉消費，因而陷於錯誤而予刷卡消費計約二十七萬元以上
    ，
三、
    乙○○復與丙○○共同基於意圖為自己不法之所有及行使偽造私文書之概括犯
    意聯絡，自八十九年五月八日起至八十九年五月十三日止，在家樂福汐止店（家
    福股份有限公司臺北汐止分公司）等特約消費商店，連續以該偽造之許榮森信用
    卡三張及洪源吉信用卡二張刷卡消費多筆計約二十七萬元以上，連續偽簽許榮森
    、洪源吉之署押（簽名）於信用卡簽帳單上多次（並以複寫方式於信用卡簽帳單
    第二、三聯上偽造簽名），並將偽造之信用卡簽帳單持交上開特約消費商店，致
    該特約消費商店誤信確有許榮森、洪源吉消費，因而陷於錯誤而予刷卡消費計約
    二十七萬元以上
    即伺機將刷卡所購得之財物以低價加以變現後，供己花用，甲○○於上
    開刷卡購物之期間內，並曾向家樂福某一店之員工出示上開變造之洪源吉國民身
    分證計二次。嗣於八十九年五月十三日十七許，甲○○持上開偽造之信用卡（卡
    號為0000－0000－0000－0000）一張至家樂福板橋店購買煙酒
    ，經該店之收銀員發覺有異，而報警查獲，並扣得甲○○所有供犯罪所用之變造
    之洪源吉國民身分證一張及偽造之洪源吉信用卡三張、甲○○因變賣贓物所得之
    現金一萬五千元。
乙○○、甲○○、丙○○均明知富邦銀行第四五七九─五三○三─○一○六─三
    一○二號、台新銀行第四五七九─五三○三─○一二七─六八○一號、中國信託
    銀行第四五七九─六一○七─○三三六─○二○五號、第四五七九─五九六六─
    六○二四─○四○九號、第四三一一─九五一○─○○○三─八七二九號、荷蘭
    銀行第四九六六─○四○○─○六二二─二二七七號、華僑銀行第四四二三─五
    躩e開信用卡至家樂福公司板橋
    店欲刷卡消費時，為家樂福人員查覺有異，報警將之逮捕，並扣得前開偽造之信
    用卡、身分證、統一發票及變賣商品所得贓款一萬五千元。
二、案經臺北縣警察局海山分局報請臺灣板橋地方法院檢察署檢察官偵查起訴及移送
    併辦。
    理  由
一、右揭事實，業據被告甲○○、乙○○、丙○○於警訊時、偵查中及本院審理時均
    坦承不諱，核與被害人
    蔡沛璇於警訊時所指述之情節相符，並有美國安泰人壽增
    員選才程序表、信用卡簽帳單（複寫聯影本）及中國信託商業銀行金卡消費明細
    表各一份附卷可稽。事證明確，被告之犯行應堪認定。
二、核被告所為，係犯刑法第三百二十條第一項之竊盜罪、第三百三十九條第一項之
    詐欺取財罪及第二百十六條、第二百十條之行使偽造私文書罪。被告與「阿正」
    、花木蘭美容院某一成年經營者就上開詐欺取財罪及行使偽造私文書罪，彼此之
    間，互有犯意聯絡及行為分擔，均為共同正犯。被告所犯上開三罪間，有方法結
    果之牽連關係，應依刑法第五十五條之規定從一重之行使偽造私文書罪處斷。其
    偽造私文書之低度行為，為行使之高度行為所吸收；又偽造署押又為偽造私文書
    之部分行為，均不另論罪。公訴人就被告與「阿正」共同所為上開詐欺取財之犯
    行雖漏未起訴，本院認此部分與本案論罪科刑（即已起訴）部分有牽連犯之裁判
    上一罪關係，亦為起訴之效力所及，本院應併予審理；又公訴意旨漏未就花木蘭
    美容院某一成年經營者與被告、「阿正」共犯上開詐欺取財罪及行使偽造私文書
    罪部分論以共同正犯，亦有未洽，均併予明。爰審酌被告之品行、生活狀況、
    智識程度、其因一時貪念，致有本件之犯行，被告犯罪之動機、目的、手段、犯
    罪所生之危害、犯罪後坦承犯行之態度等一切情狀，量處如主文所示之刑，以示
    懲儆。
三、本件共同正犯「阿正」所偽造之蔡沛璇署押（簽名）三枚（實際簽名一次含同時
    複寫之第二、三聯信用卡簽帳單上所偽造之署押各一枚計三枚），雖未扣案，但
    查無證據證明其業已滅失，不問屬於犯人與否，均應依刑法第二百十九條之規定
    宣告沒收。
據上論斷，應依刑事訴訟法第二百九十九條第一項前段，刑法第二十八條、第三百二
十條第一項、第三百三十九條第一項、第二百十六條、第二百十條、第五十五條、第
二百十九條，罰金罰鍰提高標準條例第一條前段，判決如主文。
本案經檢察官黃明絹到庭執行職務
中    華    民    國      八十九        年      八      月      十八    日
                                      臺灣板橋地方法院刑事第一庭
                                          法  官  楊  千  儀
右正本證明與原本無異。
如不服本判決，應於判決送達後十日內，向本院提出上訴狀。
                                          書記官  王      明
中    華    民    國      八十九        年              月              日
附錄本案論罪科刑法條全文
刑法第三百三十九條
意圖為自己或第三人不法之所有，以詐術使人將本人或第三人之物交付者，處五年以
下有期徒刑、拘役或科或併科一千元以下罰金。
以前項方法得財產上不法之利益或使第三人得之者，亦同。
前二項之未遂犯罰之。
刑法第二百十六條
行使第二百十條至第二百十五條之文書者，依偽造、變造文書或登載不實事項或使登
載不實事項之規定處斷。
刑法第二百十條
偽造、變造私文書，足以生損害於公眾或他人者，處五年以下有期徒刑。
（罰金已依罰金罰鍰提高標準條例提高為十倍）


司法院資訊處製作；財團法人民間司法改革基金會備份。
